【裁判字號】    89,上易,1649
【裁判日期】    891108
【裁判案由】    竊盜
【裁判全文】
臺灣高等法院高雄分院刑事判決                  八十九年度上易字第一六四九號
      上  訴  人
      即  被  告  乙○○
右上訴人因竊盜案件，不服臺灣高雄地方法院八十九年度易字第一四五一號中華民國
八十九年四月二十一日第一審判決（起訴案號：臺灣高雄地方法院檢察署八十九年度
偵字第五六二七號），提起上訴，本院判決如左：
      主      文
上訴駁回。
      事      實
一、乙○○於少年時有竊盜非行二次，於民國八十八年間又因偽造文書罪，經臺灣高
    雄地方法院判處拘役五十日。猶不知悔改，意圖為自己不法之所有，並基於概括
    之犯意，連續於（一）八十八年十月十三日上午七時許，在高雄市○○區○○路
    十七號前，持其自備之機車鑰匙一把，竊取王士銘所有置放於該處之車號ＺＥＬ
    －四八六號機車一輛，得手後供己騎用。（二）於同年月十五日，在高雄市鼓山
    區○○○路一二一巷二八號前，持其所有供犯罪所用且客觀上可供兇器使用之螺
    絲起子一支（未據扣案），竊取丙○○所有置放在該處之車號ＴＰＵ－二三五號
    車牌，改懸掛於其前所竊之王士銘所有之機車上供己騎用。嗣於八十九年三月四
    日上午十時五十分許，乙○○騎乘該機車行經高雄市○○區○○街四一巷口時，
    為警當場查獲，並扣得其所有供犯罪所用之鑰匙一支。
二、案經高雄市政府警察局移送臺灣高雄地方法院檢察署檢察官偵查起訴。
      理      由
一、訊據上訴人即被告乙○○坦承於右揭時、地竊取機車、車牌之事實不諱，惟辯稱
    ：我竊取機車車牌，並沒有拿螺絲起子去拆，只有用手去拆下來而已等語。惟查
    ：右開事實，業據被告於警訊、偵查及原審坦承不諱，且於偵查中坦承以梅花起
    子拆車牌等情不諱（見偵查卷第五頁背面），核與被害人王士銘、丙○○於警訊
    時指訴之情節相符（見警訊卷第二頁、第三頁），並有鑰匙一支扣案可資佐證，
    復有贓物領據二紙附於警訊卷第六頁、第七頁可稽，足見被告事後於本院審理中
    翻異前詞，避重就輕，顯係卸責之詞，不足採信。本件事證明確，被告連續竊盜
    犯行，洵堪認定。
二、按螺絲起子，依社會一般觀念足認為有使人生命身體安全構成危險之器具，被告
    在竊盜現場持以行竊，為保護他人身體免受攻擊之危險，應以攜帶兇器竊盜論處
    （參照最高法院七十四年三月十九日刑庭總會決議、司法院七十五、十一、二十
    五、（七五）廳刑一字第九九五號函）。核被告第一次竊取王士銘機車之行為，
    係犯刑法第三百二十條第一項之普通竊盜罪；核被告第二次持可供兇器使用之螺
    絲起子一支竊取丙○○所有車號ＴＰＵ－二三五號機車之車牌，係犯第三百二十
    一條第一項第三款之加重竊盜罪。甲訴人認被告第二次竊盜犯行，係犯刑法第三
    百二十條第一項之普通竊盜罪嫌，尚有誤會，惟起訴事實相同，爰依法變更起訴
    法條，併予敘明。被告先後二次竊盜犯行，一為普通竊盜，一為加重竊盜，然時
    間緊接，所犯犯罪構成要件相同，顯係出於概括犯意反覆為之，為連續犯，應依
    刑法第五十六條之規定，論以刑法第三百二十條第一項第三款之加重竊盜罪，並
    依法加重其刑。
三、原審以被告罪證明確，因予適用刑事訴訟法第三百條，刑法第五十六條、第三百
    二十條第一項（贅引）、第三百二十一條第一項第三款、第三十八條第一項第二
    款之規定，並審酌被告自少年時起，即有二次竊盜前科，不知悔悟，猶反覆實施
    同一犯罪，有台灣高雄地方法院刑案被告院內索引卡記錄表可按，犯罪之手段，
    及犯後坦承犯行態度良好等一切情狀，量處有期徒刑八月，併將扣案之機車鑰匙
    一把，為被告所有供犯罪所用之物，爰依刑法第三十八條第一項第二款宣告沒收
    。至螺絲起子一支，亦為被告所有供犯罪所用之物，雖未據扣案，然不能證明業
    已滅失，亦併予宣告沒收，認事用法核無違誤，所處之刑亦屬適當。被告上訴意
    旨，以偷竊車牌時並未持螺絲起子，係以徒手為之等為由，指摘原判決不當云云
    。惟查：一般機車車牌或汽車車牌均以螺絲所住固定於車上，如欲拆下車牌，必
    須先將螺絲拆下，此為常理，眾所週知，被告既將被害人丙○○所有車號ＴＰＵ
    －二三五號機車之車牌拆下，豈有不以螺絲起子為之之理？何況被告於偵查中坦
    承以梅花起子拆車牌等情不諱（見偵查卷第五頁背面），足見被告上訴，為無理
    由，應予駁回。
據上論斷，應依刑事訴訟法第三百六十八條，判決如主文。
本案經檢察官林炳雄到庭執行職務。
中    華    民    國     八十九     年      十一      月     八   日
                              臺灣高等法院高雄分院刑事第七庭
                                  審判長法官  王光照
                                        法官  黃憲文
                                        法官  黃壽燕
右正本證明與原本無異。
不得上訴。
                                      書記官  蘇恒仁
中    華    民    國     八十九     年      十一      月    九    日
附錄本判決論罪科刑法條：
刑法第三百二十條第一項
  意圖為自己或第三人不法之所有，而竊取他人之動產者，為竊盜罪，處五年以下有
  期徒刑、拘役或五百元以下罰金。
刑法第三百二十一條第一項第三款
  犯竊盜罪而有左列情形之一者，處六月以上五年以下有期徒刑：
    三、攜帶兇器而犯之者。
                                                                  Ｊ


司法院資訊處製作；財團法人民間司法改革基金會備份。
